---
title: "米汶权＋TASK6"
author: "Venture"
date: "2019/7/31"
output: html_document
---

#背景介绍

RTB(Real Time Bidding，实时竞拍)是目前一种重要的广告投放方式。当前的各种APP都有许多广告位，等待广告主的投放。对于投放广告的广告主，他们通过竞拍获得广告位，自然希望自己的广告能有更高的点击量。而有哪些因素会影响广告的被点击的可能性呢？本文将从获取的数据入手，分析这一问题。

本数据包括了来自某广告外包承包商(DPS)的4695条观测值，因变量为是否点击(1-点击/0-未点击)，正样本大约占总样本的20%，自变量包括：

1.atype：ADX平台，即广告实时交易平台(Ad Exchange)，是实时广告交易的平台，包括百度等

2.bidf：竞拍低价，竞拍低价为第二竞拍高价加上一个最小货币单位

3.instl：是否为全插屏广告，0-否／1-是

4.isp：手机运营商，包括三大运营商中国移动、中国电信、中国联通等

5.nt：网络状况，指观测数据时该用户的网络状况，包括wifi、4G等

6.mfr：设备制造商，包括众多手机制造商如小米、苹果等

7.period：时段，即广告展示时段，包括上午、下午、晚上

接下来将读取数据，对数据进行描述分析和逻辑回归建模，说明这些因素的影响效果。


#加载所需要的包
```{r}
#清空工作空间
rm(list = ls())   
#取消科学计数法
options(scipen = 100)
#加载所需包
library(ggplot2)
library(plyr)
library(dplyr)
library(ggpubr)
library(pROC)
```

#读取数据
```{r}
rtb = read.csv("~/Desktop/人才计划/TASK6/rtb_exercise.csv",fileEncoding = "UTF-8")

```

#数据预处理
```{r}
#将ADX平台编码转化为平台
rtb = rtb[which(rtb$atype != 21),]#将编码为21的去除
rtb[which(rtb$atype == 3),]$atype = "Inmobi"
rtb[which(rtb$atype == 7),]$atype = "Zplay"
rtb[which(rtb$atype == 8),]$atype = "Baidu"
rtb[which(rtb$atype == 13),]$atype = "Iflytek"
```

```{r}
#将手机运营商编码转换为运营商
rtb[which(rtb$isp == 0),]$isp = "未知"
rtb[which(rtb$isp == 1),]$isp = "中国移动"
rtb[which(rtb$isp == 2),]$isp = "中国联通"
rtb[which(rtb$isp == 3),]$isp = "中国电信"
```

```{r}
#将网络状况编码转化为网络状况
rtb[which(rtb$nt == 0),]$nt = "未知"
rtb[which(rtb$nt == 1),]$nt = "WIFI"
#rtb[which(rtb$nt == 2),]$nt = "2G"
rtb[which(rtb$nt == 3),]$nt = "3G"
rtb[which(rtb$nt == 4),]$nt = "4G"
rtb[which(rtb$nt == 5),]$nt = "5G"
```

```{r}
#将dc转化为是否点击
rtb$dc0 = "点击"
rtb[which(rtb$dc == 0),]$dc0 = "未点击"
rtb$dc0 = factor(rtb$dc0, level = c("未点击","点击"))
rtb$atype = factor(rtb$atype)
```

#描述分析
#1.是否点击
```{r}
#统计数据中是否点击分别所占次数
rtb_dc = rtb %>% 
  group_by(dc0) %>% 
  summarise(count = length(dc0))

#绘制柱状图
ggplot(rtb_dc)+
  geom_bar(aes(x = reorder(dc0,X = -count,FUN = median),#将城市按照工资均值排序
               y = count,
               fill = factor(dc0,
                           levels = c("未点击","点击"))),
           stat = "identity",position = "dodge")+#position = "dodge"设置为并列柱状图
  theme_bw(base_family = "SimSun")+#背景设置为白色，字体为宋体
  guides(fill = F)+#设置图例
  scale_fill_manual(values = c("DimGrey","gold"))+#填充颜色
  xlab("是否点击")+#设置横轴名称
  ylab("频数")+#设置纵轴名称
  theme(panel.border = element_blank(),
        panel.grid.major = element_blank(),
        panel.grid.minor = element_blank(),
        axis.line = element_line(colour = "black"))+#设置背景和坐标轴
  theme(plot.margin=unit(c(1,6,1,6),'lines'))+
  geom_text(aes(x = reorder(dc0,X = -count,FUN = median),
                y = count,
                label=round(count,2)),
            size = 3,
            position = position_stack(vjust = 0.5))#添加数字标签

```

解读：在所给数据中，点击大约占20%，未点击占80%，正样本：负样本＝1:4。

#ADX平台编码
```{r}
rtb_atype0 = rtb %>% 
  group_by(atype) %>% 
  summarise(count0 = length(dc))
rtb_atype = rtb %>% 
  group_by(atype, dc0,dc) %>% 
  summarise(count = length(dc))
rtb_atype = merge(rtb_atype,rtb_atype0,by = "atype")
rtb_atype$per = rtb_atype$count/rtb_atype$count0
  
ggplot(rtb_atype)+
  geom_bar(aes(x = reorder(atype, X = -count), y = count, fill = dc0),stat = "identity")+
  theme_bw(base_family = "SimSun")+#背景设置为白色，字体为宋体
  labs(fill = "是否点击")+#设置图例
  scale_fill_manual(values = c("DimGrey","gold"))+#填充颜色
  xlab("是否点击")+#设置横轴名称
  ylab("频数")+#设置纵轴名称
  theme(panel.border = element_blank(),
        panel.grid.major = element_blank(),
        panel.grid.minor = element_blank(),
        axis.line = element_line(colour = "black"))+#设置背景和坐标轴
  theme(plot.margin=unit(c(1,6,1,6),'lines'))#设置图片大小
ggplot(rtb_atype)+
  geom_bar(aes(x = reorder(atype, X = -per*dc), y = per, fill = dc0),stat = "identity")+
  theme_bw(base_family = "SimSun")+#背景设置为白色，字体为宋体
  labs(fill = "是否点击")+#设置图例
  scale_fill_manual(values = c("DimGrey","gold"))+#填充颜色
  xlab("是否点击")+#设置横轴名称
  ylab("频数")+#设置纵轴名称
  theme(panel.border = element_blank(),
        panel.grid.major = element_blank(),
        panel.grid.minor = element_blank(),
        axis.line = element_line(colour = "black"))+#设置背景和坐标轴
  theme(plot.margin=unit(c(1,6,1,6),'lines'))#设置图片大小
```

解读：对于不同的ADX平台，即实时广告交易平台，Baidu的数量远高于其他三类平台；但是点击占比最高的是Inmobi，达到了21％，该平台成立于印度，是全球最大的独立移动广告网络平台。

#竞标低价
```{r}
ggplot(rtb)+
  geom_boxplot(aes(x = dc0, y = bidf),fill = c("DimGrey","gold"), varwidth = T)+
  scale_y_log10()+
  theme_bw(base_family = "SimSun")+#背景设置为白色，字体为宋体
  guides(fill = F)+#设置图例#填充颜色
  xlab("是否点击")+#设置横轴名称
  ylab("对数竞标低价")+#设置纵轴名称
  theme(panel.border = element_blank(),
        panel.grid.major = element_blank(),
        panel.grid.minor = element_blank(),
        axis.line = element_line(colour = "black"))+#设置背景和坐标轴
  theme(plot.margin=unit(c(1,6,1,6),'lines'))#设置图片大小
```

解读：被点击的广告竞标低价略高于未被点击的广告，且竞标低价的波动范围更大。


#是否全插屏广告
```{r}
rtb$instl0 = "全插屏"
rtb[which(rtb$instl == 0),]$instl0 = "非全插屏"

rtb$instl0 = factor(rtb$instl0, levels = c("非全插屏","全插屏"))

#计算全插屏和非全插屏广告的频数以及点击率
rtb_instl = rtb %>%group_by(dc, dc0, instl, instl0)%>%summarise(count = length(dc))
rtb_instl0 = rtb %>%group_by(instl0)%>%summarise(count0 = length(dc))
rtb_instl = merge(rtb_instl,rtb_instl0,by="instl0")
#计算点击率
rtb_instl$per = rtb_instl$count/rtb_instl$count0
#绘制堆积柱状图
ggplot(rtb_instl)+
  geom_bar(aes(x = reorder(instl0, X = -count), y = count, fill = dc0),stat = "identity")+
  theme_bw(base_family = "SimSun")+#背景设置为白色，字体为宋体
  labs(fill = "是否点击")+#设置图例
  scale_fill_manual(values = c("DimGrey","gold"))+#填充颜色
  xlab("是否点击")+#设置横轴名称
  ylab("频数")+#设置纵轴名称
  theme(panel.border = element_blank(),
        panel.grid.major = element_blank(),
        panel.grid.minor = element_blank(),
        axis.line = element_line(colour = "black"))+#设置背景和坐标轴
  theme(plot.margin=unit(c(1,6,1,6),'lines'))#设置图片大小

#绘制棘状图
ggplot(rtb_instl)+
  geom_bar(aes(x = reorder(instl0, X = -per*dc), y = per, fill = dc0),stat = "identity")+
  theme_bw(base_family = "SimSun")+#背景设置为白色，字体为宋体
  labs(fill = "是否点击")+#设置图例
  scale_fill_manual(values = c("DimGrey","gold"))+#填充颜色
  xlab("是否点击")+#设置横轴名称
  ylab("频数")+#设置纵轴名称
  theme(panel.border = element_blank(),
        panel.grid.major = element_blank(),
        panel.grid.minor = element_blank(),
        axis.line = element_line(colour = "black"))+#设置背景和坐标轴
  theme(plot.margin=unit(c(1,6,1,6),'lines'))#设置图片大小
```

解读：在4695条数据中，非全插屏有4461条，占到了95%；全插屏的广告点击率达到了38%，而非全插屏仅有18%。这说明全插屏广告更容易被用户点击。

#不同手机运营商
```{r}
#将手机运营商因子化
rtb$isp = factor(rtb$isp)
#计算各个运营商的频数和点击率
rtb_isp = rtb %>%group_by(dc, dc0, isp)%>%summarise(count = length(dc))
rtb_isp0 = rtb %>%group_by(isp)%>%summarise(count0 = length(dc))
rtb_isp = merge(rtb_isp,rtb_isp0,by="isp")
#计算点击率
rtb_isp$per = rtb_isp$count/rtb_isp$count0
#绘制状图
ggplot(rtb_isp)+
  geom_bar(aes(x = reorder(isp, X = -count), y = count, fill = dc0),stat = "identity")+
  theme_bw(base_family = "SimSun")+#背景设置为白色，字体为宋体
  labs(fill = "是否点击")+#设置图例
  scale_fill_manual(values = c("DimGrey","gold"))+#填充颜色
  xlab("是否点击")+#设置横轴名称
  ylab("频数")+#设置纵轴名称
  theme(panel.border = element_blank(),
        panel.grid.major = element_blank(),
        panel.grid.minor = element_blank(),
        axis.line = element_line(colour = "black"))+#设置背景和坐标轴
  theme(plot.margin=unit(c(1,6,1,6),'lines'))#设置图片大小

#绘制棘状图
ggplot(rtb_isp)+
  geom_bar(aes(x = reorder(isp, X = -per*dc), y = per, fill = dc0),stat = "identity")+
  theme_bw(base_family = "SimSun")+#背景设置为白色，字体为宋体
  labs(fill = "是否点击")+#设置图例
  scale_fill_manual(values = c("DimGrey","gold"))+#填充颜色
  xlab("是否点击")+#设置横轴名称
  ylab("频数")+#设置纵轴名称
  theme(panel.border = element_blank(),
        panel.grid.major = element_blank(),
        panel.grid.minor = element_blank(),
        axis.line = element_line(colour = "black"))+#设置背景和坐标轴
  theme(plot.margin=unit(c(1,6,1,6),'lines'))#设置图片大小
```

解读：对于不同的手机运营商，中国移动最多，占63.63%；三大运营商和未知运营商的点击率相差无几，均在20%左右。

#不同网络状况
```{r}
#将不同的网络状况因子化
rtb$nt = factor(rtb$nt)
#计算不同网络状况的频数和点击率
rtb_nt = rtb %>%group_by(dc, dc0, nt)%>%summarise(count = length(dc))
rtb_nt0 = rtb %>%group_by(nt)%>%summarise(count0 = length(dc))
rtb_nt = merge(rtb_nt,rtb_nt0,by="nt")
#计算点击率
rtb_nt$per = rtb_nt$count/rtb_nt$count0
#绘制柱状图
ggplot(rtb_nt)+
  geom_bar(aes(x = reorder(nt, X = -count), y = count, fill = dc0),stat = "identity")+
  theme_bw(base_family = "SimSun")+#背景设置为白色，字体为宋体
  labs(fill = "是否点击")+#设置图例
  scale_fill_manual(values = c("DimGrey","gold"))+#填充颜色
  xlab("是否点击")+#设置横轴名称
  ylab("频数")+#设置纵轴名称
  theme(panel.border = element_blank(),
        panel.grid.major = element_blank(),
        panel.grid.minor = element_blank(),
        axis.line = element_line(colour = "black"))+#设置背景和坐标轴
  theme(plot.margin=unit(c(1,6,1,6),'lines'))#设置图片大小

#绘制棘状图
ggplot(rtb_nt)+
  geom_bar(aes(x = reorder(nt, X = -per*dc), y = per, fill = dc0),stat = "identity")+
  theme_bw(base_family = "SimSun")+#背景设置为白色，字体为宋体
  labs(fill = "是否点击")+#设置图例
  scale_fill_manual(values = c("DimGrey","gold"))+#填充颜色
  xlab("是否点击")+#设置横轴名称
  ylab("频数")+#设置纵轴名称
  theme(panel.border = element_blank(),
        panel.grid.major = element_blank(),
        panel.grid.minor = element_blank(),
        axis.line = element_line(colour = "black"))+#设置背景和坐标轴
  theme(plot.margin=unit(c(1,6,1,6),'lines'))#设置图片大小
```

解读：使用wifi的观测数据占到了80%；而除了未知网络状况，wifi也是点击率最高的网络状况，点击率达到了19.31%。

#不同设备制造商
```{r}
#将不同设备制造商因子化
rtb$mfr = factor(rtb$mfr)
#计算各个设备制造商的频数和点击率
rtb_mfr = rtb %>%group_by(dc, dc0, mfr)%>%summarise(count = length(dc))
rtb_mfr0 = rtb %>%group_by(mfr)%>%summarise(count0 = length(dc))
rtb_mfr = merge(rtb_mfr,rtb_mfr0,by="mfr")
#计算点击率
rtb_mfr$per = rtb_mfr$count/rtb_mfr$count0
#绘制柱状图
ggplot(rtb_mfr)+
  geom_bar(aes(x = reorder(mfr, X = -count), y = count, fill = dc0),stat = "identity")+
  theme_bw(base_family = "SimSun")+#背景设置为白色，字体为宋体
  labs(fill = "是否点击")+#设置图例
  scale_fill_manual(values = c("DimGrey","gold"))+#填充颜色
  xlab("是否点击")+#设置横轴名称
  ylab("频数")+#设置纵轴名称
  theme(panel.border = element_blank(),
        panel.grid.major = element_blank(),
        panel.grid.minor = element_blank(),
        axis.line = element_line(colour = "black"))+#设置背景和坐标轴
  theme(plot.margin=unit(c(1,6,1,6),'lines'))#设置图片大小
ggplot(rtb_mfr)+
  geom_bar(aes(x = reorder(mfr, X = -per*dc), y = per, fill = dc0),stat = "identity")+
  theme_bw(base_family = "SimSun")+#背景设置为白色，字体为宋体
  labs(fill = "是否点击")+#设置图例
  scale_fill_manual(values = c("DimGrey","gold"))+#填充颜色
  xlab("是否点击")+#设置横轴名称
  ylab("频数")+#设置纵轴名称
  theme(panel.border = element_blank(),
        panel.grid.major = element_blank(),
        panel.grid.minor = element_blank(),
        axis.line = element_line(colour = "black"))+#设置背景和坐标轴
  theme(plot.margin=unit(c(1,6,1,6),'lines'))#设置图片大小
```

解读：OPPO手机是最多的设备制造商，但是该品牌手机的点击率最低，仅有13.87%；苹果手机的点击率最高，达到了27.10%

#不同时间段
```{r}
#将时间段因子化
rtb$period = factor(rtb$period)
#计算各个时间段的频数和点击率
rtb_period = rtb %>%group_by(dc, dc0, period)%>%summarise(count = length(dc))
rtb_period0 = rtb %>%group_by(period)%>%summarise(count0 = length(dc))
rtb_period = merge(rtb_period,rtb_period0,by="period")
#计算点击率
rtb_period$per = rtb_period$count/rtb_period$count0
#绘制柱状图
ggplot(rtb_period)+
  geom_bar(aes(x = reorder(period, X = -count), y = count, fill = dc0),stat = "identity")+
  theme_bw(base_family = "SimSun")+#背景设置为白色，字体为宋体
  labs(fill = "是否点击")+#设置图例
  scale_fill_manual(values = c("DimGrey","gold"))+#填充颜色
  xlab("是否点击")+#设置横轴名称
  ylab("频数")+#设置纵轴名称
  theme(panel.border = element_blank(),
        panel.grid.major = element_blank(),
        panel.grid.minor = element_blank(),
        axis.line = element_line(colour = "black"))+#设置背景和坐标轴
  theme(plot.margin=unit(c(1,6,1,6),'lines'))#设置图片大小
ggplot(rtb_period)+
  geom_bar(aes(x = reorder(period, X = -per*dc), y = per, fill = dc0),stat = "identity")+
  theme_bw(base_family = "SimSun")+#背景设置为白色，字体为宋体
  labs(fill = "是否点击")+#设置图例
  scale_fill_manual(values = c("DimGrey","gold"))+#填充颜色
  xlab("是否点击")+#设置横轴名称
  ylab("频数")+#设置纵轴名称
  theme(panel.border = element_blank(),
        panel.grid.major = element_blank(),
        panel.grid.minor = element_blank(),
        axis.line = element_line(colour = "black"))+#设置背景和坐标轴
  theme(plot.margin=unit(c(1,6,1,6),'lines'))#设置图片大小
```

解读：下午的点击率最高，达到了20.86%；其次是晚上，达到19.87%；上午的点击率最低，仅有16.73%。

#逻辑回归建模
将数据因子化，并设置基准组
```{r}
rtb0 = select(rtb, "dc","atype","bidf","isp","nt","mfr","period","instl0")
rtb0$dc = factor(rtb0$dc)

#设置基准组
rtb0 = rtb0 %>%
  mutate(dc = relevel(factor(dc), ref = "0"),
         #bidf0 =relevel(factor(bidf0), ref = "[0,10)"),
         isp = relevel(factor(isp), ref = "未知"),
         atype = relevel(factor(atype), ref = "Iflytek"),
         nt = relevel(factor(nt), ref = "未知"),
         mfr = relevel(factor(mfr), ref = "其他"),
         period = relevel(factor(period), ref = "晚上"),
         instl0 = relevel(factor(instl0), ref = "非全插屏"))

```

#逻辑回归建模
```{r}
# 设置随机种子
set.seed(1234)
# 将数据集的70%划分为训练集，30%划分为测试集
rtb0_train = rtb0[sample(nrow(rtb0),0.7*nrow(rtb0)),]
rtb0_test = rtb0[-sample(nrow(rtb0),0.7*nrow(rtb0)),]
#计算平均点击率
ratio_yes = nrow(rtb0[which(rtb0$dc == 1),])/nrow(rtb0)
glm.fit = glm(dc~.,data = rtb0_train , family = binomial())
summary(glm.fit)
```


#变量选择
```{r}
#利用AIC变量选择
glm.AIC = step(glm.fit)
AIC_res = as.data.frame(summary(glm.AIC)$coefficients)[-1,]
#标注是否显著
AIC_res$sign = "显著"
AIC_res[which(AIC_res$`Pr(>|z|)`>0.05),]$sign = "不显著"

rownames(AIC_res) = c("Baidu","Inmobi","Zplay","华为","金立","酷派","魅族","苹果","三星","小米","OPPO","vivo","上午","下午","全插屏")
```


#绘制模型ROC曲线
```{r}
#原始模型在测试集上的预测值
rtb0_test$yhat = predict(glm.fit,newdata = rtb0_test,type = "response")
#计算混淆矩阵
rtb0_test$ypre1 = 1 * (rtb0_test$yhat > ratio_yes)
table(rtb0_test$ypre1,rtb0_test$dc)
#变量选择后模型在测试集上的预测值
rtb0_test$yhat2 = predict(glm.AIC,newdata = rtb0_test,type = "response")
#计算混淆矩阵
rtb0_test$ypre2 = 1 * (rtb0_test$yhat2 > ratio_yes)
table(rtb0_test$ypre2,rtb0_test$dc)
#绘制ROC曲线
plot.roc(rtb0_test$dc, rtb0_test$yhat, col = "red", lwd = 2, xaxs = "i", yaxs = "i")
lines.roc(rtb0_test$dc, rtb0_test$yhat2, col = "blue", lwd = 2, xaxs = "i", yaxs = "i")
#计算AUC值
auc(rtb0_test$dc, rtb0_test$yhat)
auc(rtb0_test$dc, rtb0_test$yhat2)
```

两个模型的AUC均为0.58，两模型的预测精度相差不大，故通过AIC去掉原始模型中的多余变量。

#模型解读
#分析ADX平台对是否点击的影响
```{r}
#分析ADX平台对是否点击的影响
ggplot(AIC_res[1:3,])+
  geom_bar(aes(x = reorder(rownames(AIC_res[1:3,]),-Estimate),y = Estimate, fill = factor(sign,levels = c("显著","不显著"))),stat = "identity")+
  theme_bw(base_family = "SimSun")+
  labs(fill="是否显著")+#隐藏图例
  scale_fill_manual(values = c("gold","DimGray"))+#设置颜色
  xlab("ADX平台")+#设置横轴名称
  ylab("参数估计值")+#设置纵轴名称
  theme(panel.border = element_blank(),
        panel.grid.major = element_blank(),
        panel.grid.minor = element_blank(),
        axis.line = element_line(colour = "black"))+#设置背景和坐标轴
  theme(plot.margin=unit(c(1,2,1,8),'lines'))+
  geom_text(aes(x = reorder(rownames(AIC_res[1:3,]),-Estimate),
                y = Estimate,
                label=round(Estimate,2)),
            size=3,
            position = position_stack(vjust = 0.5))#添加数字标签

```

解读：对于ADX平台，以Iflytek作为基准组；Baidu平台上点击广告的概率最大，是Iflytek平台上的2.01倍（exp(0.70)）。

#分析手机制造商对是否点击的影响
```{r}
#分析手机制造商对是否点击的影响
ggplot(AIC_res[4:12,])+
  geom_bar(aes(x = reorder(rownames(AIC_res[4:12,]),-Estimate),y = Estimate, fill = factor(sign,levels = c("显著","不显著"))),stat = "identity")+
  theme_bw(base_family = "SimSun")+
  labs(fill="是否显著")+#隐藏图例
  scale_fill_manual(values = c("gold","DimGray"))+#设置颜色
  xlab("设备制造商")+#设置横轴名称
  ylab("参数估计值")+#设置纵轴名称
  theme(panel.border = element_blank(),
        panel.grid.major = element_blank(),
        panel.grid.minor = element_blank(),
        axis.line = element_line(colour = "black"))+#设置背景和坐标轴
  theme(plot.margin=unit(c(1,2,1,8),'lines'))+
  geom_text(aes(x = reorder(rownames(AIC_res[4:12,]),-Estimate),
                y = Estimate,
                label=round(Estimate,2)),
            size=3,
            position = position_stack(vjust = 0.5))#添加数字标签


```

解读：对于不同的设备制造商，以其他作为基准组，苹果和三星的手机点击率显著更高，点击可能性分别是其他品牌的2.77倍和1.51倍;OPPO手机点击可能显著较低，仅有其他品牌的0.59呗。总体可以看到，国产手机的点击可能性较低，如金立、OPPO、华为；而进口手机品牌点击的可能性较高。

#分析时间段和是否全屏对是否点击的影响
```{r}
#分析时间段和是否全屏对是否点击的影响
ggplot(AIC_res[13:15,])+
  geom_bar(aes(x = reorder(rownames(AIC_res[13:15,]),-Estimate),y = Estimate, fill = factor(sign,levels = c("显著","不显著"))),stat = "identity")+
  theme_bw(base_family = "SimSun")+
  labs(fill="是否显著")+#隐藏图例
  scale_fill_manual(values = c("gold","DimGray"))+#设置颜色
  xlab("")+#设置横轴名称
  ylab("参数估计值")+#设置纵轴名称
  theme(panel.border = element_blank(),
        panel.grid.major = element_blank(),
        panel.grid.minor = element_blank(),
        axis.line = element_line(colour = "black"))+#设置背景和坐标轴
  theme(plot.margin=unit(c(1,2,1,8),'lines'))+
  geom_text(aes(x = reorder(rownames(AIC_res[13:15,]),-Estimate),
                y = Estimate,
                label=round(Estimate,2)),
            size=3,
            position = position_stack(vjust = 0.5))#添加数字标签


```

解读：以非全插屏广告作为基准组，全插屏广告点击的可能性显著高于非全插屏，是非全插屏的2.48倍。对于不同的时间段，下午点击可能性偏高，上午偏低，但是三个时间段并没有显著的区别。


#总结

通过描述分析和逻辑回归，本文对于影响是否点击的因素得出了以下结论：

1.对于ADX平台，Baidu平台上点击广告的概率最大，Iflytek最低。

2.对于不同的设备制造商，国产手机的点击可能性较低，如金立、OPPO、华为；而进口手机品牌点击的可能性较高。

3.全插屏的广告点击可能性较大。

4.下午投放的广告点击可能性略高于其他时间段。

因此，对于广告主的广告投放策略，我们建议广告主加大在Baidu平台上，对国产手机的投放，并多使用全插屏广告，集中在下午进行投放，这样可以将点击率最大化。
